【裁判字號】    97,訴,5508
【裁判日期】    980123
【裁判案由】    毒品危害防制條例
【裁判全文】
臺灣板橋地方法院刑事判決              97年度訴字第5508號
公  訴  人  台灣板橋地方法院檢察署檢察官
被      告  程裕豊起訴書誤載.
上列被告因違反毒品危害防制條例案件，經檢察官提起公訴（九
十七年度毒偵字第八二九三號），被告於準備程序中就被訴事實
為有罪之陳述，本院合議庭裁定由受命法官改依簡式審判程序獨
任審理，判決如下：
    主      文
程裕豊施用第一級毒品，累犯，處有期徒刑拾月，扣案海洛因肆
包（合計驗餘淨重貳點陸玖公克）沒收銷燬之，扣案分裝杓壹支
沒收。又施用第二級毒品，累犯，處有期徒刑肆月。應執行有期
徒刑壹年，扣案海洛因肆包（合計驗餘淨重貳點陸玖公克）沒收
銷燬之，扣案分裝杓壹支沒收。
    事      實
一、程裕豊前曾於民國九十一年間，因施用毒品案件，經裁定送
    觀察、勒戒，於九十一年十月二十五日執行完畢釋放。再於
    九十三年間，因搶奪、施用毒品違反毒品危害防制條例等案
    件，經台灣高等法院、本院先後判決處有期徒刑一年二月、
    八月確定，經合併執行，於九十五年二月二十二日縮刑期滿
    執行完畢。詎仍不知警惕，竟分別基於施用第一級毒品海洛
    因及第二級毒品甲基安非他命之犯意，於九十七年十月一日
    上午某時許，在台北縣林口鄉○○○路○段五五五巷一號四
    樓居處內，以分裝杓將少許海洛因粉末置入注射針筒內加水
    稀釋後，注射施用海洛因一次；復將少許甲基安非他命放在
    玻璃球吸食器內以火燒烤使成煙霧後，吸食施用甲基安非他
    命一次。嗣於同日下午六時四十分許，在前開處所為警查獲
    ，扣得海洛因四包（合計驗餘淨重二點六九公克）、其所有
    、供施用海洛因所用之分裝杓一支；另扣得與本案無關之白
    色粉末一包（驗餘淨重０點九六公克）。經採集其尿液檢體
    送驗，結果呈海洛因代謝物嗎啡類、甲基安非他命陽性反應
    。
二、案經台北縣政府警察局新莊分局報告台灣板橋地方法院檢察
    署檢察官偵查起訴。
    理      由
一、本案被告程裕豊所犯係死刑、無期徒刑、最輕本刑為三年以
    上有期徒刑以外之罪，且非高等法院管轄之第一審案件，其
    於準備程序中就被訴事實為有罪之陳述，經本院告知簡式審
    判程序之旨，並聽取公訴人、被告之意見後，經合議庭裁定
    由受命法官獨任進行簡式審判程序，合先敘明。
二、上揭事實，業據被告於本院審理時坦承不諱，並有前開海洛
    因、分裝杓等物扣案可證，且被告於九十七年十月一日為警
    查獲後，經採集其尿液檢體送驗，結果確呈海洛因代謝物嗎
    啡類、甲基安非他命陽性反應，有台灣檢驗科技股份有限公
    司濫用藥物尿液檢驗報告書、對照表、法務部調查局毒品鑑
    定書等件附卷可憑，足證被告自白核與事實相符，堪以採信
    。查被告前曾於九十一年間，因施用毒品案件，經裁定送觀
    察、勒戒在案，再於九十三年間，因違反毒品危害防制條例
    案件，經法院判刑確定，其於五年內再犯本案施用毒品，事
    證明確，其犯行洵堪認定。
三、核被告所為，係犯毒品危害防制條例第十條第一項之施用第
    一級毒品罪、第十條第二項之施用第二級毒品罪。至被告施
    用前後持有海洛因、甲基安非他命之低度行為，為其進而施
    用之高度行為所吸收，不另論罪。又被告所犯上開二罪，犯
    意各別，行為互殊，應予分論併罰。查被告有如前所述之前
    案紀錄，於九十五年二月二十二日縮刑期滿執行完畢，有台
    灣高等法院被告前案紀錄表在卷可稽，其於受徒刑之執行完
    畢後，五年以內故意再犯本案有期徒刑以上之罪，俱為累犯
    ，均應依刑法第四十七條第一項規定加重其刑。
四、爰審酌被告之素行不佳，經執行觀察、勒戒後仍未戒除吸毒
    惡習，施用毒品危害其個人身心健康，及犯罪後坦承犯行，
    態度尚屬良好等一切情狀，分別量處如主文所示之刑，並定
    其應執行之刑，以示懲儆。
五、扣案之海洛因四包（合計驗餘淨重二點六九公克），為本案
    查獲之毒品，而本件海洛因均為細微粉末，部分沾附於包裝
    袋上（見扣案照片），若欲完全析離，雖非不可能，但此舉
    對毒品危害防制政策之施行，並無特殊助益，且徒費執行之
    成本，故均併依毒品危害防制條例第十八條第一項前段規定
    宣告沒收銷燬之，以符執行之實際。扣案分裝杓一支，為被
    告所有、供本案施用海洛因犯罪所用之物，業據其供明在卷
    ，爰依刑法第三十八條第一項第二款規定宣告沒收。至扣案
    之白色粉末一包（驗餘淨重０點九六公克），並非違禁毒品
    ，亦與本案無關，爰不諭知沒收，附此敘明。
據上論斷，應依刑事訴訟法第二百七十三條之一第一項、第二百
九十九條第一項前段，毒品危害防制條例第十條第一項、第二項
、第十八條第一項前段，刑法第十一條前段、第四十七條第一項
、第五十一條第五款、第三十八條第一項第二款，判決如主文。
本案經檢察官陳豐年到庭執行職務。
中    華    民    國    98    年    1     月    23    日
                  刑事第十九庭  法  官  林鈺琅
以上正本證明與原本無異。
如不服本判決，應於收受送達後10日內，向本院提出上訴狀，並
應敘述具體理由；其未敘述上訴理由者，應於上訴期間屆滿後20
日內，向本院補提理由書（均須按他造當事人之人數附繕本），
「切勿逕送上級法院」。
                                書記官  林蔚然
中    華    民    國    98    年    1     月    23    日
附錄本案論罪科刑法條全文：
毒品危害防制條例第十條：
  施用第一級毒品者，處六月以上五年以下有期徒刑。
  施用第二級毒品者，處三年以下有期徒刑。


司法院資訊處製作；財團法人民間司法改革基金會備份。
